【裁判字號】    92,訴,2196
【裁判日期】    920912
【裁判案由】    清償借款
【裁判全文】
臺灣臺中地方法院民事判決  九十二年度訴字第二一九六號
    原      告  甲○○
    訴訟代理人  蔡奉典律師
    被      告  乙○○
右當事人間請求清償借款事件，本院於民國九十二年八月二十九日辯論終結，判決如
左：
    主    文
被告應給付原告新台幣貳佰壹拾伍萬元，及自民國九十二年六月十八日起至清償日止
，按年息百分之五計算之利息。
原告其餘之訴駁回。
訴訟費用由被告負擔十分之九，餘由原告負擔。
本判決原告勝訴部分，於原告以新臺幣柒拾壹萬陸仟元為被告供擔保後，得假執行。
但被告如於假執行程序實施前，以新臺幣貳佰壹拾伍萬元為原告預供擔保，得免為假
執行。
原告其餘假執行之聲請駁回。
    事    實
甲、原告方面：
  一、聲明：被告應給付原告新台幣（下同）二百三十二萬元，及自民國九十二年六
      月十八日起至清償日止，按年息百分之五計算之利息，願供擔保請准宣告假執
      行。
  二、陳述：被告於民國九十一年八月三十一日向原告借款二百十五萬元，又於前開
      期日之後另向原告借十七萬元，原告曾以存證信函催告被告返還，被告均未置
      理，爰依消費借貸之法律關係，請求被告返還二百三十二萬元，及自支付命令
      繕本送達翌日起至清償日止，按週年利率百分之五計算之利息。
  三、證據：提出借據影本一紙。
乙、被告方面
  一、聲明：駁回原告之訴及其假執行之聲請。如受不利之判決，願供擔保請准宣告
      免為假執行。
  二、陳述：確有向原告借款二百十五萬元，但未再向原告借十七萬元，且二百十五
      萬元已清償原告，是從九十一年九月份每個月的十五日以前，以現金二十七萬
      元親自還給原告總共還了七個月，九十二年五月還現金二十六萬元。
    理    由
一、本件原告主張被告於九十一年八月三十一日向原告借款二百十五萬元等情，經被
    告自認，並據原告提出借據一紙在卷可按，堪信真實。被告雖抗辯其自九十一年
    九月份每個月的十五日以前，以現金二十七萬元親自還給原告總共還了七個月，
    九十二年五月還現金二十六萬元，已清償完畢等語置辯。惟按請求履行債務之訴
    ，原告就其所主張債權發生原因之事實，固有舉證之責任，若被告自認此項事實
    而主張該債權已因清償而消滅，則清償之事實，應由被告負舉證之責任，此觀民
    事訴訟法第二百七十七條之規定自明。原告既否認被告已清償二百十五萬元，被
    告亦自承並無證據可資證明，則被告就清償之事實，既未舉證以實其說，自難採
    擇。故原告主張被告應清償二百十五萬元借款，即屬有據。
二、原告另主張被告於九十一年八月三十一日向原告借款二百十五萬元後，又向原告
    借款十七萬元，被告則以未向原告借十七萬元置辯。原告既主張本於消費借貸關
    係，請求上訴人返還上述十七萬元，自應就兩造間確已就十七萬元部分成立消費
    借貸關係之事實，負舉證責任。惟原告自認此部分並無證據可以提出，則原告就
    借款十七萬元之事實，既未舉證以實其說，自難採擇。故原告主張被告尚應清償
    十七萬元借款，當屬無據。
三、從而原告依消費借貸契約，請求被告給付借款二百十五萬元，並自支付命令繕本
    送達翌日即九十二年六月十八日起至清償日止，按週年利率百分之五計算之利息
    ，為有理由，應予准許，逾此部分之請求，為無理由，應予駁回。
四、兩造均陳明願供擔保，請准宣告假執行及免為假執行，就原告勝訴部分，經核均
    無不合，爰分別酌定相當之擔保金額准許之；至原告敗訴部分，其假執行之聲請
    已失所附麗，應併予駁回。
五、據上論結：本件原告之訴為一部有理由、一部無理由，依民事訴訟法第七十九條
    、第三百九十條第二項、第三百九十二條第二項，判決如主文。
中      華      民      國    九十二    年      九      月      十二    日
                                    臺灣臺中地方法院民事第一庭
~B法      官  陳宗賢
右為正本係照原本作成
如不服本判決，應於判決送達後二十日內，向本院提出上訴狀。
中      華      民      國    九十二    年      九      月      十二    日
~B法院書記官


司法院資訊處製作；財團法人民間司法改革基金會備份。
